臺灣臺北地方法院刑事判決　　　　　　　96年度易字第2595號
公　訴　人　臺灣台北地方法院檢察署檢察官
被　　　告　戊○○
上列被告因竊盜案件，經檢察官提起公訴（96年度偵字第17492
、第19194號號），被告於準備程序中均就被訴事實為有罪之陳
述，本院裁定行簡式審判程序，判決如下：
    主  文
戊○○攜帶兇器竊盜（附表編號一、二、三、六），共三罪，均
累犯，各處有期徒刑捌月，扣案之一字螺絲起子壹支、十字螺絲
起子壹支、萬用鐵夾貳支，均沒收；又竊盜（附表編號四、五、
七），共三罪，均累犯，各處有期徒刑參月，應執行有期徒刑貳
年，扣案之一字螺絲起子壹支、十字螺絲起子壹支、萬用鐵夾貳
支，均沒收。
    事  實
一、戊○○前曾於民國95年間因施用毒品案件，經本院判處有期
    徒刑6月，於96年4月4日縮刑期滿執行完畢出監，詎仍不知
    悔改，意圖為自己不法之所有，基於竊盜之犯意，先於96年
    5 月6日凌晨某時許，接續在如附表編號一、二所示之地點
    ，攜帶其所有客觀上具危險性，足以傷害人之身體、生命之
    兇器一字型螺絲起子1支、十字型螺絲起子1支，毀損車窗竊
    取車內財物 (竊盜之時間、地點、犯罪手法、所得財物及被
    害人均詳如附表所示；又戊○○另於如附表編號三、四、五
    、六、七所示之時間地點，分別以徒手開車門進入車內、或
    持兇器螺絲起子、或持客觀上具有危險性足供兇器使用之萬
    用夾毀損車窗等方式分別進入車內竊取財物 (竊盜之時間、
    地點、犯罪手法、所得財物及被害人均詳如附表所示），嗣
    於96年6月13日及9月18日為警循線查獲，並扣得其所有供犯
    罪所用之一字型螺絲起子及十字型螺絲起子各1支、萬用鐵
    夾2支。
二、案經告訴人己○○、丁○○、甲○○、丙○○、乙○○訴由
    臺北市政府警察局文山第一分局報請臺灣臺北地方法院檢察
    署檢察官偵查起訴。
    理  由
一、上揭事實，業據被告戊○○於偵審中坦承不諱，並經證人即
    告訴人己○○、丁○○、甲○○、李俊杰、丙○○、乙○○
    之指證綦詳，且有車號9C-9432號、Z9-9792號、7F-1749號
    車輛照片、報案紀錄、萬用夾之照片在卷可參，復有一字型
　　螺絲起子1支、十字型螺絲起子1支、萬用鐵夾2支扣案可稽
　  ，被告之自白與事實相符，應可採信，本件事證明確，被告
    犯行洵堪認定。
二、經查，被告行竊攜帶使用之螺絲起子、萬用鐵夾均係金屬材
    質，如以之攻擊人體，客觀上顯足以造成相當之傷害，堪認
    具殺傷力，足供兇器之使用。核被告戊○○如附表編號一、
    二、三、六所為，均係犯刑法第321條第1項第3款之攜帶兇
    器竊盜罪，其如附表編號一、二所為，另涉犯第354條毀損
    罪。其所犯上開二罪，核係一行為觸犯數罪名，屬想像競合
    犯應從一重加重竊盜罪論處（臺灣高等法院96年上易字第
    1616 號判決參照），公訴人認被告毀損行為係竊盜之著手
    行為，不另論罪，容有誤會，惟起訴事實已載明被告毀損犯
    行，自在本院審理範圍。其於如附表編號一、二所犯，時間
    緊接、地點相鄰，為接續犯，應以一罪論。被告所犯如附表
    編號四、五、七所為，係犯刑法第320條第1項之竊盜罪。其
    所犯上開6罪，犯意各別，行為互殊，應分論並罰。又被告
    前受如事實欄所載有期徒刑之刑，有台灣高等法院被告前案
    紀錄表在卷可稽，其於執行完畢後5年內再犯有期徒刑以上
    之本罪，為累犯，均應依刑法第47條第1項之規定，加重其
    刑。爰審酌被告有事實欄所載前科，有臺灣高等法院被告全
    國前案紀錄表可參，素行非佳，惟其係因飢餓一時驟起貪念
    而為本件犯行，動機可訾，然所竊得及所損壞物品價值亦非
    貴重，於審理中能坦承犯行，犯罪後態度尚稱良好等一切情
    狀，量處如主文所示之刑，以資儆懲。扣案之螺絲起子2支
    係被告自承為其所有供犯罪所用之物，應依刑法第38條第1
    項第2款規定，併予宣告沒收。
據上論斷，應依刑事訴訟法第299條第1項前段，刑法第320條第
1項、第321條第1項第3款、第354條、第55條、第38條第1項第2
款、第51條第5款，刑法施行法第1條之1，判決如主文。
本案經檢察官黃珮渝到庭執行職務
中　　華　　民　　國　　96　　年　　10　　月　　24　　日
　　　　　　　　　刑事第三庭    法　官　沈君玲
上正本證明與原本無異。
如不服本判決，應於判決送達後10日內向本院提出上訴狀（應抄
附繕本）。告訴人或被害人如對於本判決不服者，應具備理由請
求檢察官上訴，其上訴期間之計算係以檢察官收受判決正本之日
期為準。
                                書記官  張漪蕙
中　　華　　民　　國　　96　　年　　10　　月　　24　　日
附錄本案論罪科刑法條全文
中華民國刑法第320條
（普通竊盜罪、竊佔罪）
意圖為自己或第三人不法之所有，而竊取他人之動產者，為竊盜
罪，處5年以下有期徒刑、拘役或5百元以下罰金。
意圖為自己或第三人不法之利益，而竊佔他人之不動產者，依前
項之規定處斷。
前二項之未遂犯罰之。
中華民國刑法第321條
（加重竊盜罪）
犯竊盜罪而有左列情形之一者，處6月以上、5年以下有期徒刑：
一  於夜間侵入住宅或有人居住之建築物、船艦或隱匿其內而犯
    之者。
二  毀越門扇、牆垣或其他安全設備而犯之者。
三  攜帶兇器而犯之者。
四  結夥三人以上而犯之者。
五  乘火災、水災或其他災害之際而犯之者。
六  在車站或埠頭而犯之者。
前項之未遂犯罰之。
中華民國刑法第354條
（毀損器物罪）
毀棄、損壞前二條以外之他人之物或致令不堪用，足以生損害於
公眾或他人者，處2年以下有期徒刑、拘役或5百元以下罰金。
附表：
  ┌──┬────┬────┬────┬─────┬───┐
  │編號│犯罪時間│犯罪地點│犯罪手法│所得之物  │被害人│
  ├──┼────┼────┼────┼─────┼───┤
  │一、│96年5月6│臺北市文│持一字型│礦寶石1顆 │己○○│
  │    │日凌晨  │山區秀明│螺絲起子│          │      │
  │    │        │路2段80 │1支，毀 │          │      │
  │    │        │號前之停│損車牌號│          │      │
  │    │        │車格    │碼9C-943│          │      │
  │    │        │        │2號之車 │          │      │
  │    │        │        │輛右後車│          │      │
  │    │        │        │窗進入車│          │      │
  │    │        │        │內竊取財│          │      │
  │    │        │        │物      │          │      │
  ├──┼────┼────┼────┼─────┼───┤
  │二、│96年5月6│臺北市文│持一字型│新臺幣 (下│丁○○│
  │    │日凌晨  │山區秀明│螺絲起子│同)200 元 │      │
  │    │        │路2段80 │1支，毀 │及回數票20│      │
  │    │        │號前之停│損車牌號│張。      │      │
  │    │        │車格    │碼Z9-979│          │      │
  │    │        │        │2號之車 │          │      │
  │    │        │        │輛右後車│          │      │
  │    │        │        │窗進入車│          │      │
  │    │        │        │內竊取財│          │      │
  │    │        │        │物      │          │      │
  ├──┼────┼────┼────┼─────┼───┤
  │三、│96年6月 │臺北市新│持一字型│現金7,400 │甲○○│
  │    │17日上午│光路2段 │螺絲起子│元        │      │
  │    │10時許  │28號對面│1支，毀 │          │      │
  │    │        │停車格  │損車牌號│          │      │
  │    │        │        │碼371-NA│          │      │
  │    │        │        │號之車輛│          │      │
  │    │        │        │右前車窗│          │      │
  │    │        │        │（毀損部│          │      │
  │    │        │        │分未據告│          │      │
  │    │        │        │訴）進入│          │      │
  │    │        │        │車內竊取│          │      │
  │    │        │        │車內財物│          │      │
  ├──┼────┼────┼────┼─────┼───┤
  │四、│96年7月 │臺北市文│打開7F-1│現金約100 │李俊杰│
  │    │底某日  │山區新光│749號車 │元        │      │
  │    │        │路1段65 │輛車門，│          │      │
  │    │        │巷64之1 │徒手竊取│          │      │
  │    │        │號前路邊│車內財物│          │      │
  ├──┼────┼────┼────┼─────┼───┤
  │五、│96年8月 │臺北市文│打開7F-1│現金約100 │李俊杰│
  │    │初某日  │山區新光│749號車 │元        │      │
  │    │        │路1段65 │輛車門，│          │      │
  │    │        │巷64之1 │徒手竊取│          │      │
  │    │        │號前路邊│車內財物│          │      │
  ├──┼────┼────┼────┼─────┼───┤
  │六、│96年9月9│臺北市文│持兇器萬│咖啡色皮夾│乙○○│
  │    │日上午  │山區萬壽│用夾1支 │1個 (內含 │      │
  │    │        │路旁    │毀損H2-3│現金2,700 │      │
  │    │        │        │056右前 │元)、花旗 │      │
  │    │        │        │車窗玻璃│銀行信用卡│      │
  │    │        │        │（毀損部│、荷蘭銀行│      │
  │    │        │        │分未據告│信用卡、身│      │
  │    │        │        │訴），進│分證、汽車│      │
  │    │        │        │入車內竊│駕照、機車│      │
  │    │        │        │取車內財│駕照、兆豐│      │
  │    │        │        │物      │銀行金融卡│      │
  │    │        │        │        │各1張及手 │      │
  │    │        │        │        │機1支。   │      │
  ├──┼────┼────┼────┼─────┼───┤
  │七、│96年9月 │臺北市文│打開7F-1│現金約100 │李俊杰│
  │    │18日凌晨│山區新光│749號車 │元        │      │
  │    │3時許   │路1段65 │輛車門，│          │      │
  │    │        │巷64之1 │徒手竊取│          │      │
  │    │        │號前路邊│車內財物│          │      │
  └──┴────┴────┴────┴─────┴───┘
